臺灣臺北地方法院小額民事判決
111年度北小字第4758號
原      告  明台產物保險股份有限公司

法定代理人  松延洋介


訴訟代理人  黃郁涵  
            羅盛德律師
被      告  顏兆昌  

上列當事人間請求損害賠償(交通)事件，本院於民國111年11月4
日言詞辯論終結，判決如下︰
    主      文
被告應給付原告新臺幣70,707元，及自民國111年9月3日起至清
償日止，按週年利率5％計算之利息。
訴訟費用新臺幣1,000元由被告負擔。
本判決得假執行。但被告如以新臺幣70,707元為原告預供擔保，
得免為假執行。
    事實及理由
一、程序部分：按因侵權行為涉訟者，得由行為地之法院管轄，
    民事訴訟法第15條第1項定有明文。本件原告主張被告之侵
    權行為地為「臺北市中正區」，本院自有管轄權。
二、原告主張略以：被告於民國110年2月20日19時45分許，駕駛
    車牌號碼0000－00號自用小客車（下稱被告車輛），行經臺
    北市水源會館地下2樓停車場處，於欲倒車停放於左側停車
    格時，因倒車不慎之過失，致被告車輛右後車尾，撞擊原告
    所承保、訴外人許慧芬所有並駕駛之車牌號碼000－0000號自
    用小客車（下稱系爭車輛）之左後車身（包括後車門、輪胎
    、鋁圈、葉子板）等，造成系爭車輛受有損壞（下稱系爭事
    故），系爭車輛經送修復後，原告本於保險責任賠付維修費
    用新臺幣（下同）70,707元（包含：工資21,945元、烤漆48
    ,762元，無零件折舊問題），原告並已依保險法第53條之規
    定，取得對被告之損害賠償請求權，上開費用自應由被告如
    數賠償。故原告依保險法第53條、民法第191條之2前段、第
    196條之規定，請求被告如數給付等語。並聲明：被告應給
    付原告70,707元，及自起訴狀繕本送達翌日起至清償日止，
    按週年利率5％計算之利息。
三、被告抗辯則以：被告係倒車進停車位，原告係自己開車跑出
    來、系爭車輛從停車位由右往左，往被告車輛方向駛出，方
    致生系爭事故，被告為正常倒車，故並無過失。原告保戶駕
    駛系爭車輛，方向盤欲往右打時，兩車即已發生碰撞。被告
    車輛在前方，已擋住原告保戶之視線，被告有注意到系爭車
    輛，原告保戶當時在原地不動，被告有用後視鏡觀察才倒車
    ，原告保戶在卷存被告手機翻拍影像影片中15至17秒時，也
    是在行進當中，並偏到被告車輛這邊方向，而系爭車輛並非
    直的或沒有移動，系爭車輛往被告車輛方向偏移，被告車輛
    已經將所有位置擋住了。又被告認為系爭車輛估價單上，有
    些維修沒有必要，兩造僅為輕微擦撞，估價單上之左後鋁圈
    烤漆、四輪定位，並無必要，且警方提供照片亦看不出系爭
    車輛輪胎有受損，被告最多僅願意賠償1萬元。被告一般在
    換輪胎時，亦未有四輪定位。原告需先舉證證明損害為被告
    碰撞所造成。原告提出系爭車輛受損照片並不合理，輪框僅
    有一點損害，兩造皆有過失，應該要比例負責，應各佔50％
    之比例等語置辯。並聲明：原告之訴駁回。
四、本院之判斷理由要旨：
㈠被告有於上開時、地，駕駛被告車輛，與原告承保之系爭車輛
  發生碰撞而肇事，發生系爭事故事實，有當事人登記聯單、系
  爭車輛行照、汽車保險單、估價單、系爭車輛毀損照片、統一
  發票等件附卷可稽（見本院卷第15至33頁），堪信為真實。被
  告就有本件系爭事故損害結果等情事並不爭執，但否認其於系
  爭事故中，應對系爭車輛受損負全部之過失責任，且系爭車輛
  之維修項目，非全部皆有維修必要，而以前揭情詞抗辯。
㈡按因故意或過失，不法侵害他人之權利者，負損害賠償責任；
  汽車、機車或其他非依軌道行駛之動力車輛，在使用中加損害
  於他人者，駕駛人應賠償因此所生之損害；為民法第184條第1
  項前段、第191條之2前段所明文。又按汽車倒車時，應顯示倒
  車燈光或手勢後，謹慎緩慢後倒，並應注意其他車輛及行人，
  道路交通安全規則第110條第2款亦定有明文。本件系爭事故肇
  事地點，雖位於停車場內，非一般道路範圍，然關於停車場內
  之行車秩序，仍得適用上開道路交通法規作為評斷肇事原因，
  先予敘明。查本件系爭事故之現場監視錄影畫面檔案乃由被告
  提出，並經原告訴訟代理人當庭閱覽，復經本院當庭勘驗結果
  如下：被告發現空停車位後，原告承保系爭車輛已經先開車並
  且往左偏開出來，被告仍繼續倒車，倒車後，原告承保系爭車
  輛試圖將車輪往右偏轉，但還沒有駕駛動時，就已經發生碰撞
  ，此有本院勘驗結果記載於筆錄可考（見本院卷第82頁）。亦
  即，於系爭事故發生時，系爭車輛為靜止且原地不動之狀態，
  被告則為駕駛倒車進入其覓得之相鄰停車位中，被告就此情亦
  未爭執，並自承：我的車子在前方，已經擋住原告當事人的路
  線，我有去注意他的車子，當時他在原地不動，我有用後視鏡
  觀察，才倒車，原告在15至17秒時他的車子也是行進當中，他
  的車子偏到我這邊去，而不是說他的車子是直的或是沒有動，
  現在是原告的車輛往我這邊偏移，我已經把所有的位置擋住了
  等語（見本院卷第82至83頁），則系爭車輛雖然在被告
　覓得相鄰之停車位準備停車時，有再駕駛出原停放之停車位，
  但發現被告倒車停入停車位似無讓行意思，已靜止原處不動，
  且試圖以將輪胎原地打轉到最右方式脫困駛離，但被告仍繼續
  駕駛車輛往後倒車入停車位，而被告本應於倒車過程中，謹慎
  緩慢後倒並應注意其他車輛或行人，系爭車輛雖有先駛出往左
  偏移方向情事，然系爭事故發生時，系爭車輛已是靜止不動狀
  態，被告於倒車時，自應注意兩車間隔距離、相對位置，如若
  判斷行車倒車進入停車位空間尚有不足疑慮，則應重新調整倒
  車之角度、方向，而非持續往後倒車。故被告於倒車過程中不
  慎碰撞系爭車輛左側，足認被告於系爭事故仍有過失，應對原
  告負損害賠償責任。被告雖抗辯原告系爭車輛受損，駕駛之訴
  外人許慧芬亦與有過失，應與原告均各負50％之責任，始稱合
  理云云，並無提出任何有利其之事證供參，且經勘驗被告提出
  之現場監視影像畫面，已認為系爭事故之發生，為被告駕駛有
  過失，無從認為訴外人許慧芬已先駛出停車格因遭被告欲停車
  阻擋在左側而停止等待一節，有何過失可言。則被告抗辯其僅
  應負50％肇事之過失責任，即為無理由。
㈢被告雖又爭執估價單上前述項目維修沒必要如：左後鋁圈烤漆
  、四輪定位無必要，警方提供照片看不出系爭車輛輪胎有受損
  ，被告最多僅需賠償1萬元云云。然查於系爭事故中，系爭車
  輛經碰撞之位置，為左側車身至左後車尾，而維修部位為左後
  門、左後葉、左下車道護板、四輪定位、左後鋁圈、鍍鋅防鏽
  ，此有估價單及系爭車輛毀損照片存卷可參（見本院卷第23至
  31頁），經核均與系爭事故中碰撞之部位，大致相符，被告雖
  抗辯前述項目維修沒必要，然事故中車輛有無損壞，本需待車
  廠人員依其專業進行評估始能獲悉，車輛實際損害程度，無從
  一眼目視外觀即作認定，且被告辯稱之警方照片已經拍攝有
　系爭車輛左後車身遭刮烤漆受損情形之照片，雖未拍攝及於左
  後輪胎鋁圈，但對照原告提出之系爭車輛毀損照片（見本院卷
  第29至31頁），可知如同警方拍攝照片之刮痕延續至左後輪胎
  尚且及於鋁圈處，並呈現接續之線條刮痕狀態，依一般人生活
  經驗，已堪認估價單上維修該等項目，確係因系爭事故而受損
  部位無誤。被告雖又抗辯被告車輛更換輪胎時，未有四輪定位
  、看不出原告輪胎受損要定位需要云云，然而，系爭車輛確實
  有修復左後車輪鋁圈，進行烤漆當需將輪胎及鋁圈卸下並重裝
  ，依前所述，損壞修復相關項目及費用，本需待車廠人員依其
  專業進行拆解、維修始能得悉，被告自身更換輪胎之經驗，未
  必可以推估系爭車輛修復之左後鋁圈烤漆、四輪定位即非必要
  費用。衡酌系爭車輛既有發生碰撞，並於修復時拆卸輪胎鋁圈
  ，原告並稱：系爭車輛之烤漆跟四輪定位本為必要支出，理由
  是遭被告擦撞，當然造成系爭車輛需要烤漆、輪胎位置亦有變
  動，被告車輛所為擦撞，是從系爭車輛左後門一直沿著輪胎到
  左後葉子板，從起訴狀所附照片可看出四輪定位是一定需要之
  安全措施，因為鋁圈鋁框於烤漆要拿下來，故裝後輪子要重新
  定位等語（見本院卷第83頁），則維修系爭車輛之車廠判斷應
  為四輪定位，該項目並非無必要。依前所述，被告前揭抗辯，
  尚難憑採，無從為對被告有利之認定。原告主張被告應對原告
  負損害賠償責任一節，洵屬有據，應予准許。
㈣按給付無確定期限者，債務人於債權人得請求給付時，經其催
  告而未為給付，自受催告時起，負遲延責任。其經債權人起訴
  而送達訴狀，或依督促程序送達支付命令，或為其他相類之行
  為者，與催告有同一之效力。遲延之債務，以支付金錢為標的
  者，債權人得請求依法定利率計算之遲延利息。應付利息之債
  務，其利率未經約定，亦無法律可據者，週年利率為5％，為民
  法第229條、第233條第1項及第203條分別定有明文。查原告依
  據保險法及民法侵權行為法律關係，請求被告賠償維修費用70
  ,707元，屬給付無確定期限，依前揭說明，原告主張以本件起
  訴狀繕本送達之翌日即111年9月3日（見本院卷第43頁）起，
  至清償日止，按週年利率5％計算之利息，即屬有據。
五、綜上所述，原告請求被告給付70,707元，及自111年9月3日
    起至清償日止，按週年利率5％計算之利息，為有理由，應予
    准許。
六、本件係就民事訴訟法第436條之8適用小額訴訟程序所為被告
    敗訴之判決，依同法第436條之20之規定，應依職權宣告假
    執行；並依同法第436條之23準用同法第436條第2項適用同
    法第392條第2項之規定，依職權宣告被告如預供擔保，得免
    為假執行。
七、本件事證已臻明確，兩造其餘攻擊防禦方法及所提證據，核
    與判決結果不生影響，爰不逐一論列，併此敘明。　　
八、按適用小額訴訟程序事件法院為訴訟費用之裁判時，應確定
    其費用額，民事訴訟法第436條之19定有明文，爰依後附計
    算書確定本件訴訟費用額如主文第2項所示。
九、訴訟費用負擔之依據：民事訴訟法第78條。
中　　華　　民　　國　　111 　年　　11　　月　　18　　日
　　　　　　　　　臺北簡易庭  法　官　徐千惠　　　
以上正本係照原本作成。
如不服本判決，須以違背法令為理由，應於判決送達後20日內向
本庭（臺北市○○區○○○路0段000巷0號）提出上訴狀（須按他造當
事人之人數附繕本）。如委任律師提起上訴者，應一併繳納上訴
審裁判費。
中　　華　　民　　國　　111 　年　　11　　月　　18　　日
                              書記官  蘇冠璇

訴訟費用計算書
項　　　　目             金 　額（新臺幣）　　   備註
第一審裁判費　　　          1,000元
合　　　　計　　　          1,000元

附錄：
一、民事訴訟法第436條之18第1項：判決書得僅記載主文，就當
    事人有爭執事項，於必要時得加記理由要領。
二、民事訴訟法第436條之24第2項：　　
　　對於小額程序之第一審裁判上訴或抗告，非以其違背法令為
    理由，不得為之。
三、民事訴訟法第436條之25：　　
　　上訴狀內應記載上訴理由，表明下列各款事項：
    ㈠原判決所違背之法令及其具體內容。
    ㈡依訴訟資料可認為原判決有違背法令之具體事實。
四、民事訴訟法第436條之32條第2項：
　　第438條至第445條、第448條至第450條、第454條、第455條
    、第459條、第462條、第463條、第468條、第469條第1款至
    第5款、第471條至第473條及第475條第1項之規定，於小額
    事件之上訴程序準用之。